【裁判字號】    99,交聲,307
【裁判日期】    990226
【裁判案由】    聲明異議
【裁判全文】
臺灣高雄地方法院交通事件裁定         99年度交聲字第307號
原處分機關  交通部公路總局高雄區監理所
法定代理人  乙○○
異  議  人
即受處分人  甲○○
上列異議人因違反道路交通管理處罰條例案件，對於交通部公路
總局高雄區監理所民國99年1 月15日高監營裁字第裁80-C000000
00號違反道路交通管理事件裁決書，聲明異議，本院裁定如下：
    主      文
異議駁回。
    理      由
一、異議意旨略以：異議人即受處分人甲○○並未於民國98年6
    月15日前往台北縣中和市○○路、和平街口騎乘車牌號碼FH
    V-636 號重機車闖紅燈後，拒絕停車接受稽查而逃逸之情，
    應係名下該機車車牌遭竊後被人盜用云云，請求撤銷原處分
    。
二、按汽車駕駛人，行經有燈光號誌管制之交岔路口闖紅燈者，
    處新台幣（下同）1800元以上5400元以下罰鍰，並予記違規
    點數3 點；汽車駕駛人，駕駛汽車有違反本條例之行為，經
    交通勤務警察或依法令執行交通稽查任務人員制止時，不聽
    制止或拒絕停車接受稽查而逃逸者，除按各該條規定處罰外
    ，處3000元以上6000元以下罰鍰，並記違規點數1 點，道路
    交通管理處罰條例第53條第1 項、第60條第1 項、第63條第
    1 項第1款、第3 款分別定有明文。
三、經查：異議人所有車牌號碼FHV-636 號重機車於98年6 月15
    日5 時10分許，於台北縣中和市○○○街往新店方向行駛，
    途經和平街、興南路口，遇紅燈未依交通號誌停等，逕行穿
    越紅燈後左轉，經警鳴笛並開警示燈，且對駕駛人喊停車接
    受稽查後，該車仍不聽指示，續往安樂路逃逸之違規事實，
    有卷附台北縣政府警察局中和第一分局98年12月21日北縣警
    中一交字第0980054374號函暨檢送申訴理由調查表、車籍查
    詢資料、台北縣政府警察局員警工作紀錄、行向示意圖等（
    本院卷第16至20頁）在卷可稽。且從本件取締員警之工作紀
    錄顯示，當時掛上該車牌之機車，是綠色中古重機車（本院
    卷第19頁），核與車籍資料上所載異議人所有車牌號碼FHV-
    636 號重機車是1992年份，綠色車身乙節（本院卷第18頁）
    相符，倘上揭機車車牌是失竊後遭人盜用，為何卻又恰好掛
    在同為綠色車身之中古重機車上呢？是本件應係異議人名下
    之上揭重機車違規之事實，應堪認定。此外，復有台北縣政
    府警察局舉發違反道路交通管理事件通知單（本院卷第10頁
    ）、交通部公路總局高雄區監理所高監營裁字第裁80-C0000
    0000號違反道路交通管理事件裁決書（本院卷第11 頁 ）在
    卷可按。綜上可知，異議人名下上開車牌號碼之重機車，確
    於上開時、地有闖紅燈後經警示意停車接受稽查，仍拒絕停
    車接受稽查而逃逸之違規行為，堪以認定。
四、異議人雖辯稱該機車車牌放在家中櫥櫃，應是遭人竊取後盜
    用云云，並提出高雄縣政府警察局車輛協尋電腦輸入單1 紙
    為證。惟查，異議人所提出之高雄縣政府警察局車輛協尋電
    腦輸入單上記載，異議人是於99年1 月15日始前往高雄縣政
    府警察局岡山分局前鋒派出所報案，且記載遭竊時間是在98
    年11月12日17時許（本院卷第8 頁），然本件交通違規是發
    生在98年6 月15日5 時10分，顯然本件違規發生當時，異議
    人名下該機車之車牌是否果真失竊，即非無疑。又異議人另
    辯稱伊將上揭重機車之車牌放在家中櫥櫃失竊云云。然異議
    人並未申報其他失竊物品，倘竊嫌有意潛入異議人家中行竊
    ，衡情當不可能僅偷取該面機車車牌之理。是異議人上揭所
    辯，核與事實及常情不符，自難遽以採信。
五、綜上所述，異議人名下之上揭重機車確有裁決書上所載闖紅
    燈後經警示意停車接受稽查，仍拒絕停車接受稽查而逃逸之
    違規情事。揆諸前揭法律規定，異議人既有上開違規情事，
    原處分機關依道路交通管理處罰條例第53條第1 項、第60條
    第1 項規定，分別對異議人裁處罰鍰1800元、3000元（共48
    00元），另依同條例第63條第1 項第1 款、第3 款規定，分
    別記違規點數3 點、1 點（共4 點），並無違誤，異議人執
    上開情詞聲明異議，請求撤銷原處分，為無理由，應予駁回
    。
據上論斷，應依道路交通案件處理辦法第19條，裁定如主文。
中    華    民    國    99    年    2     月    26    日
                        交通法庭  法  官  曾仁勇
以上正本證明與原本無異。
如不服本裁定，應於收受送達後5 日內向本院提出抗告狀。
中    華    民    國    99    年     2    月    26    日
                                  書記官  王紀芸

司法院資訊處製作；財團法人民間司法改革基金會備份。
